【裁判字號】    98,台上,7651
【裁判日期】    981217
【裁判案由】    強盜
【裁判全文】
最高法院刑事判決            九十八年度台上字第七六五一號
上  訴  人  甲○○
                    （
選任辯護人  廖志堯律師
上  訴  人  乙○○
上列上訴人等因強盜案件，不服台灣高等法院台中分院中華民國
九十八年九月二十四日第二審判決（九十八年度上訴字第一二九
二號，起訴案號：台灣台中地方法院檢察署九十七年度偵字第一
七九二九、一八五六七、二一二０二號），提起上訴，本院判決
如下：
    主  文
上訴駁回。
    理  由
按刑事訴訟法第三百七十七條規定，上訴於第三審法院，非以判
決違背法令為理由，不得為之。是提起第三審上訴，應以原判決
違背法令為理由，係屬法定要件。如果上訴理由書狀並未依據卷
內訴訟資料，具體指摘原判決不適用何種法則或如何適用不當，
或所指摘原判決違法情事，顯與法律規定得為第三審上訴理由之
違法情形，不相適合時，均應認其上訴為違背法律上之程式，予
以駁回。本件原判決維持第一審論處上訴人甲○○、乙○○意圖
為自己不法之所有，結夥三人以上，攜帶兇器，以強暴至使不能
抗拒，而取他人之物罪刑之判決（甲○○累犯，乙○○另犯加重
竊盜罪部分，業據原審判處罪刑確定），駁回該部分其二人在第
二審之上訴，已詳敘認定犯罪事實所憑之證據及其認定之理由，
並對甲○○否認犯罪之辯詞，如何不足採信，均已依據卷內資料
詳予指駁及說明，從形式上觀察，並無任何違背法令之處。而證
據之取捨及事實之認定，為事實審法院之職權，苟其判斷無違經
驗法則或論理法則，即不能任意指為違法。原判決依憑乙○○之
自白，證人即共同被告楊明儒（業據第一審判處罪刑確定）、乙
○○（關於甲○○部分）、童士修（另案判處罪刑，尚未確定）
之證言，證人即被害人蘇正夫、證人陳賜賓、呂世輝、韓久龍、
廖佑斌之陳述，卷附台灣台中地方法院九十七年度聲監字第四五
七、五八五、六六０、七０八號通訊監察書、行動電話通聯譯文
、楊明儒駕駛懸掛車號ＲＸ─７４７６號車牌之自用小客車於案
發後之逃逸路線圖，經新竹市○○○○路、新安路等路口監視器
所拍攝畫面之翻拍照片、懸掛車號ＲＸ─７４７６號車牌之自用
小客車ＧＰＳ衛星導航定位路線說明及畫面、甲○○乘坐之車號
８５３８─ＵＡ號自用小客車，於民國九十七年五月二十日九時
四十一分，進入新竹科學園區內之科技生活館停車場與同日九時
四十三分，在該停車場與科技生活館內走廊，經監視器攝錄翻拍
之影像照片，以及扣案乙○○所有持以作案之氣動式槍枝一枝（
經鑑定結果認不具殺傷力），參酌卷內其他證據調查之結果，綜
合研判，認上訴人等確有如其事實欄所載之加重強盜犯行，已詳
敘其取捨證據及認定事實之心證理由，並就證人吳景隆（另經檢
察官就加重強盜部分為不起訴處分）、黃才三、張成銓之證言，
如何不足為甲○○有利之認定，於理由內詳為說明。所為論斷無
違經驗法則及論理法則，亦無甲○○所指理由不備或理由矛盾之
違法情形存在。至原審九十八年八月十三日第一次審判期日，參
與審理之法官固為李文雄、張恩賜及邱顯祥，惟九十八年九月十
日最後審判期日，參與審理之法官中，張恩賜已更易為陳如玲，
並經依法更新審判程序，有審判筆錄可資憑按，是本件由法官李
文雄、陳如玲、邱顯祥參與判決，並無所謂未經參與審理之法官
參與判決之違法可言。又量刑輕重及適用刑法第五十九條酌量減
輕其刑與否，均屬事實審法院得依職權自由裁量之事項，苟已斟
酌刑法第五十七條各款所列情狀而未逾越法定刑度，縱未適用刑
法第五十九條酌量減輕其刑，亦不生判決不適用法則之違法問題
。原判決於量刑時，已以行為人之責任為基礎，具體審酌乙○○
之品行，犯罪之動機、手段、所生危害以及犯罪後坦承犯行，態
度尚屬良好等一切情狀，就乙○○加重強盜犯行部分，量處有期
徒刑八年二月，並斟酌情狀認無顯可憫恕之情形，未依刑法第五
十九條規定酌量減輕其刑，核屬量刑職權之合法行使，不能任意
指為違法。上訴意旨，對於原判決究竟如何違背法令，並非依據
卷內資料為具體之指摘，或執陳詞，而為否認犯罪之事實爭辯，
或對原審採證認事及量刑職權之適法行使，任意爭執，難謂已符
合首揭法定上訴要件，其等上訴均違背法律上之程式，均應予駁
回。
據上論結，應依刑事訴訟法第三百九十五條前段，判決如主文。
中    華    民    國  九十八  年   十二   月   十七   日
                      最高法院刑事第十一庭
                          審判長法官  石  木  欽
                                法官  洪  佳  濱
                                法官  韓  金  秀
                                法官  段  景  榕
                                法官  周  煙  平
      本件正本證明與原本無異
                                      書  記  官
中    華    民    國  九十八  年   十二   月  二十二  日
                                                      Ｑ


司法院資訊處製作；財團法人民間司法改革基金會備份。
